# 房产以租代售

提问人：火小禅 时间：2011-12-28 15:44:34
在客户这儿遇到了一个问题，请各位老师指教： A公司与B公司签订场地使用合同，约定A公司将其某大厦的一层楼供给B公司使用，使用期限 15 年，使用期限结束后，再无偿使用 31 年。价款在A公司将场地移交至B公司时全部付清（ 15 年的租金）。现款项已付，出租方已给开了 100 万元的租赁费发票。 不考虑价格公允的问题。 其经济业务实质应是以租代售，现在的问题：是作为融资租赁？还是长期待摊费用？理由是什么？

回答人：chenyiwei
回复 火小禅 的帖子
如果不考虑合同执行期间双方的可能纠纷（如 2 楼所述，超出 20 年期限的租赁合同无效，但按照民事纠纷“不告不理”的原则，如果双方均承认此安排并照此执行，有关机关也不会干预），则事实上属于融资租赁方式出租建筑物，双方应按融资租赁进行会计处理。B公司应将其确认为一项固定资产，在约定的 46 年使用期内计提折旧。